臺灣高等法院高雄分院刑事判決　　　　　　　　　九十一年度上易字第一六七號
　　　上　訴　人
　　　即　被　告　甲○○
右上訴人因賭博案件，不服臺灣高雄地方法院九十一年度易字第一九０四號中華民國
九十一年九月十九日第一審判決（聲請簡易判決處刑案號：臺灣高雄地方法院檢察署
九十年度偵字第二三一七八號、九十一年度偵字第三四一號），提起上訴，本院判決
如左：
    主  文
上訴駁回。
    事  實
一、乙○○（已經原審判處有期徒刑六月，撤回上訴確定）基於常業賭博之犯意，自
    民國九十年六月十五日起，在高雄市三民區○○○街十四號一樓公眾得出入之場
    所經營之「新紅馬遊藝場」（電子遊戲場業級別證內登記名稱則為「新貴族電子
    遊藝場」）內，擺設如附表一所示之賭博性電子遊戲機具三十八台，與不特定之
    顧客賭博財物，並藉以營生；並於九十年十一月底起，以每月新台幣（下同）二
    萬七千元之代價，僱用與其有常業賭博犯意聯絡之吳玉茹擔任開分洗分及兌換賭
    金之工作，吳玉茹亦藉此營生。其賭博方式除如附表一所示編號四至編號十二之
    電子遊戲機具，係以投入十元硬幣方式打玩外，其餘均係由賭客將現金交與吳玉
    茹後，由吳玉茹以十比一之兌換比例在機具內開分，並以機具內之符號所代表之
    倍數押賭，如押中，可累積分數，再將累積之分數洗分後以一比十之比例兌換現
    金，如未押中，則歸機主乙○○所有，而藉此射倖之賭博方式，計算輸贏。而甲
    ○○則基於賭博之犯意，於同年十二月六日下午五時三十五分許，至上址打玩「
    滿貫大亨」賭博性電子遊戲機具，並於打玩完畢後，由吳玉茹（已經原審判處有
    期徒刑三月，緩刑三年確定）為其洗分六百分後兌換現金六千元與甲○○，旋即
    為警查獲，並扣得如附表一所示之賭博性電子機具三十八台（均含ＩＣ板）、電
    子遊戲機具內之賭資現金二千一百元（十元硬幣二百一十枚）及乙○○所有供犯
    罪所用之五百分寄分卡十四張、一百分寄分卡十八張、五十分寄分卡五張，並於
    賭客甲○○身上起出剛兌換之現金六千元。
二、案經高雄市政府警察局三民第一分局報請台灣高雄地方法院檢察署檢察官聲請以
    簡易判決處刑，經原審法院高雄簡易庭認為不宜，改簽請依通常程序審理。
    理  由
一、訊據上訴人即被告甲○○雖坦承在右揭時、地打玩電子遊戲機具，並於打玩完畢
    後，吳玉茹有交付現金六千元與之等情，惟矢口否認有何賭博犯行，辯稱：我去
    的這家電玩店是合法的，我純粹去娛樂的，是吳玉茹洗分後自己拿現金給我的，
    我不曉得這是賭博等語。
二、經查：
（一）原審同案被告吳玉茹於原審審理時供稱：乙○○交代我可以兌換現金給來電打
      玩機具之客人，且被查獲當天我還有詢問被告甲○○要拿寄分卡或是現金，被
      告甲○○選擇要現金等語明確（見原審卷第三十七頁、第三十八頁）；且衡以
      常情，吳玉茹乃係受僱於原審同案被告乙○○擔任遊藝場內開分、洗分之工作
      ，僅為受僱領薪之人，倘未經乙○○之同意，應不可能自作主張將店內之現金
      兌換給來店內打玩電子遊戲機具之客人，佐以吳玉茹將店內現金兌換給顧客對
      其自身又無任何利益可圖，尚有可能造成店內收支帳目不清之問題，是倘非乙
      ○○有交代其可兌換現金給顧客，吳玉茹實無無故將店內現金兌換給被告甲○
      ○之理。
（二）被告甲○○雖辯以是被告吳玉茹洗分後自己拿現金給我的等語。然查本件經警
      查獲時於店內亦扣有寄分卡三十七張，足見該店亦可以寄分卡計分，而非一定
      要兌換現金，且若非被告甲○○選擇兌換現金，吳玉茹應不可能無故就強將現
      金六千元交與被告甲○○，是吳玉茹前述供稱其於為被告甲○○洗分後，有詢
      問其係要寄分卡或現金等語，堪認與事實相符，被告甲○○既選擇要兌換現金
      ，不論該電玩店是否合法，仍構成賭博罪，被告甲○○空言否認有賭博犯行，
      洵不足採。
（三）此外，復有如附表所示之賭博性電子遊戲機具三十八台（均含ＩＣ板）、機台
      內之十元硬幣二百一十枚、五百分寄分卡十四張、一百分寄分卡十八張、五十
      分寄分卡五張及被告甲○○兌換所得之賭資六千元扣案可憑，及有高雄市政府
      電子遊戲場營業級別證（高市府建二營字第０九０一０七三三二００號）、照
      片六幀附卷可稽。
（四）綜上所述，足見被告甲○○所辯，顯係卸責之詞，不足採信。本件事證明確，
      被告甲○○普通賭博犯行，堪以認定。
三、核被告甲○○所為，係犯刑法第二百六十六條第一項之普通賭博罪。
四、原審就被告甲○○部分，已被告甲○○罪證明確，因予適用刑法第二百六十六條
    第一項前段、第四十二條第二項、第三十八條第一項第三款、罰金罰鍰提高標準
    條例第一條前段、第二條之規定，並審酌被告甲○○未能從事正當娛樂，參與賭
    博敗壞社會風氣，惟其無犯罪前科，素行尚佳等一切情狀，科處罰金二千元，併
    諭知罰金如易服勞役之折算標準，復將扣案之現金六千元，為被告甲○○洗分兌
    換所得，為其所有並為犯罪所得之物，業經被告甲○○供承在卷，依刑法第三十
    八條第一項第三款規定沒收。原審關於該部分認事用法核無違誤，所處之刑亦屬
    適當，被告甲○○上訴意旨，仍執前詞，否認犯罪，指摘原判決不當，為無理由
    ，應予駁回。
據上論斷，應依刑事訴訟法第三百六十八條，判決如主文。
本案經檢察官方娜蓉到庭執行職務。
中    華    民    國      九十一      年      十二      月     三十一   日
                              臺灣高等法院高雄分院刑事第二庭
                                  審判長法官  林正雄
                                        法官  黃仁松
                                        法官  黃壽燕
右正本證明與原本無異。
不得上訴。
                                  法院書記官  黃富美
中    華    民    國      九十一      年      十二      月    三十一    日
附錄本判決論罪科刑法條：
刑法第二百六十六條第一項
  在公共場所或公眾得出入之場所賭博財物者，處一千元以下罰金。但以供人暫時娛
  樂之物為賭者，不在此限。
附表一：
┌──┬─────────┬─────┬──┬────────┬────┐
│編號│名稱              │數量（台）│編號│名稱            │數量    │
├──┼─────────┼─────┼──┼────────┼────┤
│一  │ＬＣ八八  │二十      │二  │滿貫大亨        │五      │
├──┼─────────┼─────┼──┼────────┼────┤
│三  │超級列車          │三        │四  │中國棋王        │一      │
├──┼─────────┼─────┼──┼────────┼────┤
│五  │動物柏青樂        │一        │六  │金牌虎王        │一      │
├──┼─────────┼─────┼──┼────────┼────┤
│七  │金牌瑪琍          │一        │八  │金員外          │一      │
├──┼─────────┼─────┼──┼────────┼────┤
│九  │快樂樂園          │一        │十  │金牌霸王        │一      │
├──┼─────────┼─────┼──┼────────┼────┤
│十一│一九九五飆之船    │一        │十二│超世紀賓果      │二      │
├──┼─────────┴─────┴──┴────────┴────┤
│總計│三十八台（均含ＩＣ板）                                          │
└──┴────────────────────────────────┘
附表二：
┌──┬─────────┬─────┐
│編號│項目              │數量      │
├──┼─────────┼─────┤
│一  │五百分寄分卡      │十四張    │
├──┼─────────┼─────┤
│二  │一百分寄分卡      │十八張    │
├──┼─────────┼─────┤
│三  │五十分寄分卡      │五張      │
├──┼─────────┼─────┤
│四  │賭資（十元硬幣）  │二百一十枚│
└──┴───────────────┘
